【裁判字號】    90,台抗,26
【裁判日期】    900208
【裁判案由】    違反毒品危害防制條例延押
【裁判全文】
最高法院刑事裁定                                    九十年度台抗字第二六號
    抗  告  人  甲○○
右抗告人因違反毒品危害防制條例案件，不服台灣高等法院花蓮分院中華民國八十九
年十二月二十九日延長羈押之裁定（八十九年度上重更(二)字第六號號），提起抗告，
本院裁定如左：
    主  文
原裁定撤銷，應由台灣高等法院花蓮分院更為裁定。
    理  由
本件原裁定係以抗告人甲○○因違反毒品危害防制條例案件，前經訊問後認有刑事訴
訟法第一百零一條第一項第三款情形，並有羈押必要，於民國八十九年十月七日執行
羈押。茲經訊問後，其羈押原因仍然存在，且有繼續羈押必要為由，應自九十年一月
七日起，再予延長羈押二月。抗告意旨則以本件第一審法院曾於八十七年八月十一日
准抗告人以新台幣三十萬元具保停止羈押，並限制其出境在案。抗告人於停止羈押期
間並無刑事訴訟法第一百十七條所定事實發生，應不得再執行羈押。原審於抗告人
另案賭博罪經執行有期徒刑十月期滿後，認有同法第一百零一條第一項第三款情形，
且有必要，再予執行羈押，與上開再執行羈押之規定不符，原裁定復以此項羈押原因
仍然存在為由，而自九十年一月七日起延長羈押二月，亦非適法等語。
按被告停止羈押後，有本案新發生第一百零一條第一項、第一百零一條之一第一項各
款所定情形之一者，得命再執行羈押，刑事訴訟法第一百十七條第一項第三款定有明
文。所謂「本案新發生」應指各該條款之事實，係於本案停止羈押後始發生者而言。
本件抗告人涉嫌違反毒品危害防制條例案件，第一審曾於八十七年八月十一日准予具
保停止羈押，有該訊問筆錄、收受刑事保證金通知及收據（均影本）足憑。是原審於
八十九年十月七日訊問抗告人後，認其有同法第一百零一條第一項第三款所定情形，
且有必要，應予羈押，乃係停止羈押後，再執行羈押。然該筆錄內既未記載羈押原因
係於本案停止羈押後所新發生者，亦未依同法第一百十七條之一第二項前段、第一百
零一條第三項規定，將所依據新發生之事實告知抗告人，並記載於筆錄（見原審影印
卷第七十七頁），致原審對抗告人再執行羈押與同法第一百十七條規定是否相符，即
屬無從判斷。原裁定仍未明抗告人有該條第三款所定新發生第一百零一條第一項第
三款之情形，徒以其羈押原因仍然存在，且有必要為詞，而予延長羈押，即難認為適
法。抗告意旨執以指摘，非無理由，應由本院將原裁定撤銷，由原法院更為適法之裁
定。
據上論結，應依刑事訴訟法第四百十三條前段，裁定如主文。
中      華      民      國     九十     年      二      月      八      日
                              最高法院刑事第五庭
                                  審判長法官  紀  俊  乾
                                        法官  黃  正  興
                                        法官  陳  東  誥
                                        法官  張  春  福
                                        法官  韓  金  秀
      右正本證明與原本無異
                                              書  記  官
中      華      民      國     九十     年      二      月     十三     日


司法院資訊處製作；財團法人民間司法改革基金會備份。
